臺灣高等法院高雄分院刑事判決　　　　110年度上訴字第469號
上　訴　人
即　被　告　王蔚臻




選任辯護人　蔡涵如　律師（法律扶助律師）
上列上訴人因毒品危害防制條例案件，不服臺灣高雄地方法院10
9 年度訴字第896 號，中華民國110 年3 月12日第一審判決（起
訴案號：臺灣高雄地方檢察署109 年度偵字第22371 、25419 號
），提起上訴，本院判決如下：
    主  文
上訴駁回。
    事  實
一、王蔚臻明知甲基安非他命為毒品危害防制條例第2條第2項第
    2 款所列之第二級毒品，不得販賣及持有，竟基於販賣第二
    級毒品甲基安非他命以營利之各別犯意，於附表一編號1 至
    3 所示之時間、地點，以各該欄所載方式，販賣甲基安非他
    命予陳俊哲、洪世錕及陳天和，並收取各該編號所示之價金
    。嗣經警實施通訊監察，並於民國109 年10月29日17時58分
    許，至高雄市○○區○○○路000 巷00號王蔚臻住處執行搜
    索，扣得如附表二、三所載之物，因而查悉上情。
二、案經高雄市政府警察局林園分局移送臺灣高雄地方檢察署檢
    察官偵查起訴。
    理  由
壹、證據能力部分：
一、按被告以外之人於審判外之陳述，雖不符刑事訴訟法第159
    條之1 至第159 條之4 等規定，而經當事人於審判程序同意
    作為證據，法院審酌該言詞陳述或書面陳述作成時之情況，
    認為適當者，亦得為證據。當事人、代理人或辯護人於法院
    調查證據時，知有第159 條第1 項不得為證據之情形，而未
    於言詞辯論終結前聲明異議者，視為有前項之同意，同法第
    159 條之5 定有明文。經查本判決下列所引用之證據，其中
    各該被告以外之人於審判外之陳述，固屬傳聞證據，惟檢察
    官、被告王蔚臻及辯護人均同意有證據能力，於言詞辯論時
    對證據能力問題亦均未爭執，審酌該等具有傳聞證據性質之
    證據，其取得過程並無瑕疵，與待證事實具有關聯性，證明
    力非明顯過低，以之作為證據係屬適當，依刑事訴訟法第15
    9 條之5 規定，認俱有證據能力。
二、被告以外之人於偵查中向檢察官所為之陳述，除顯有不可信
    之情況者外，得為證據，刑事訴訟法第159 條之1 第2 項有
    明文規定。證人陳俊哲於偵查中所為陳述，係關於如何向被
    告購買海洛因之經過，為證明犯罪事實存否所必要，復參以
    證人之偵查筆錄所載，均已踐行人證之法定程序具結，使知
    悉其等有據實陳述之義務，足以擔保證言之真實性，且檢察
    官遵守法律規定，並無違法取供情形，該證人陳述之可信性
    極高，是以證人陳俊哲於偵查中所為之陳述，既無顯不可信
    之情況，自得作為證據。
三、至被告辯護人主張陳俊哲及陳天和之警詢證述無證據能力（
    見本院卷第111 頁），因本判決並未引用該證述為認定被告
    有罪之證據，是此部分亦無須再加以說明。
貳、實體部分：
一、訊據上訴人即被告王蔚臻固坦承有與陳俊哲、陳天和為附表
    一編號1 至3 之通話，並於編號2 、3 之通話結束後，有帶
    陳俊哲、洪世錕及陳天和去向他人購買甲基安非他命之事實
    ，惟矢口否認有何販賣第二級毒品犯行，辯稱：附表一編號
    1 之譯文，只是我約陳俊哲要去吃飯，我不知道他為何一接
    電話就說他沒錢、要等下週三；編號2 、3 都不是我賣甲基
    安非他命給洪世錕及陳天和，我只是帶他們去找藥頭而已，
    又陳俊哲有欠我錢，時間到沒有還，言而無信，過兩天下班
    的時候我有打電話給他，但是電話設拒接，後來我到他女朋
    友家，向他拿錢，他女朋友爸爸在門口，我把事情跟她爸爸
    講，她爸爸之後叫陳俊哲過來，對他拳打腳踢，他有檢舉我
    ，所以我跟陳俊哲之前有仇恨云云。惟查：
（一）上揭被告坦承之有與陳俊哲、陳天和為附表一編號1 至3
      之通話，並於編號2 、3 之通話結束後，有帶陳俊哲、洪
      世錕及陳天和去向他人購買甲基安非他命部分，核與陳俊
      哲、陳天和於偵訊及原審審理時、洪世錕於警詢、偵訊及
      原審審理時之證述相符（見原審卷第151 至152 頁、第15
      6 頁、第197 至202 頁、第213 至216 頁），並有原審法
      院通訊監察書、附表一各編號之通訊監察譯文、附表二編
      號1 手機之申登資料、通聯紀錄、搜索票、搜索扣押筆錄
      、扣押物品目錄表、各編號交易對象之前科紀錄、洪世錕
      之尿液採驗同意書、嫌疑人代號及真實姓名對照表、尿液
      檢驗報告（見警卷第21頁、第61至63頁、第81至87頁、他
      字卷第65至67頁、第299 、301 、305 頁、原審法院前科
      卷第17至35頁）在卷可稽，此部分事實先堪予認定。
（二）關於附表一編號1部分：
 1、證人陳俊哲於偵訊及原審審理時證稱：附表一編號1 的譯文
    ，是我與被告的對話，是我自己要向被告買甲基安非他命，
    但當時我身上沒錢，所以我說要等下週三看有沒有工作領到
    錢才能給他，通話結束後被告到五甲廟附近載我去他家拿毒
    品，被告沒有說他要先幫我墊毒品的錢，被告賣給我的確實
    是甲基安非他命，我也有在下週三拿了新臺幣（下同）1,00
    0 元給他，我不知道被告的毒品來源是何人，我也不知道當
    天被告是如何拿到毒品的等語（見他字卷第264 至266 頁、
    原審卷第151 至152 頁、第154 至155 頁、第163 至164 頁
    、第169 至170 頁、第182 、186 、188 、196 頁）。被告
    於原審法院羈押訊問時亦供稱：編號1 這次是我帶陳俊哲去
    跟綽號「阿伯」之人買毒品，他們買完後到我家一起施用等
    語（見原審聲羈卷第24至26頁），已足認定編號1 之通話，
    確為陳俊哲欲購買毒品之通話。另參以被告與陳俊哲在編號
    1 之對話中，確有提及被告帶著安全帽至五甲廟與陳俊哲會
    合之情節，且被告於19時48分許撥打予陳俊哲之通話中，被
    告一開始先質問陳俊哲為何拒接其電話後，陳俊哲隨即答稱
    「我這邊沒有現金，等禮拜三看怎樣我再跟你說」，被告不
    但未質疑陳俊哲為何不正面答覆電話拒接一事，反無緣無故
    提及「沒有現金」及「下週三看看」等內容，更直接與陳俊
    哲相約見面。以其2 人間之用語簡略隱諱，全未提及欲購買
    何毒品、購買之數量及價金，復未見毒品交易之常見暗語，
    但被告對陳俊哲此一突兀之答覆，卻可精準反應，2 人間毫
    無雞同鴨講之情事，被告顯然對於陳俊哲提及沒有現金、要
    等下週三等話語之用意甚為明瞭，足徵2 人間已有一定之信
    賴關係，被告清楚知悉陳俊哲所述何事。此情節與一般毒品
    交易過程中，買賣雙方如已有一定信賴關係，且交易標的已
    固定，為降低遭警查緝之風險，多以暗語代之或僅相約見面
    ，待見面後再商議交易數量及價金之模式相仿，可徵陳俊哲
    前開關於如何向被告購入甲基安非他命之證述並非虛構，所
    述堪可採信，並有前述通訊監察書、譯文可資補強陳俊哲上
    開證述，當可認定被告確有附表一編號1 所載之販賣第二級
    毒品行為。
 2、又證人陳俊哲雖於原審陳稱：在附表一編號1 之譯文之前，
    我沒有跟被告以其他方式聯繫過，這通譯文是被告在問我這
    裡有沒有現金，因為他朋友在坐火車，說到了要帶我去吃飯
    ，而且我前面有欠他錢，所以我才回他說我身上沒錢，這通
    譯文不是在講我要跟他買甲基安非他命，被告是在他家當面
    問我這包毒品1,000 元、我要不要買，我說要下週三才能給
    他錢，他同意後我就拿毒品走了，下週三才給他1,000 元等
    語（見原審卷第170 至171 頁、第174 至176 頁、第185 至
    186 頁、第192 至193 頁），惟此部分證述已與前開事實相
    矛盾，初已難認可信。又陳俊哲於該次通話中敘及「我這邊
    沒有現金，等禮拜三看怎樣我再跟你說」一語前，被告並未
    提及相約吃飯或詢問要否購買毒品之語句，僅質問陳俊哲「
    你娘勒，你電話給我設拒接喔」，陳俊哲便能反應被告所述
    為毒品交易事宜，若非被告與陳俊哲在此之前已有先以其他
    方式通話聯繫毒品交易事宜，便是2 人間早有一定之交易默
    契，況陳俊哲答稱沒有現金後，被告隨即又稱「我路竹的朋
    友要來找我」，陳俊哲則答稱「什麼時候阿」，單就文義觀
    之，以上4 句對話顯然前言不對後語，正常之人均無法理解
    各該語句之文義與關聯性，但被告與陳俊哲卻均能掌握對方
    語意，當難認此僅係一般相約見面吃飯之正常對話，應認係
    毒品交易之對話，較為可採，陳俊哲前開證述，顯係刻意將
    後續對話與以上4 句對話混淆，無可採信。
 3、至被告於原審雖辯稱：這次通話我只是要約陳俊哲去吃飯，
    不是要帶他去買毒品，而且陳俊哲自己都可以直接找到我毒
    品上游，沒有一定要我出面才能買得到等語。然陳俊哲於原
    審證稱：我和被告見面後確實有先去吃飯，吃完飯後才回去
    被告家中，我要離去前有毒品交易等語（見原審卷第167 頁
    ），已可見吃飯與毒品交易並非不能併存之事，被告所辯縱
    令為真，仍無從解免其販賣毒品之罪責，或逕行推認並無毒
    品交易事實。另審諸編號1 之通話，若係陳俊哲欲請被告介
    紹向他人購毒，以陳俊哲無法當場給付全額價金之情形，其
    理當先請被告代為詢問上游是否願意接受賒帳之交易模式，
    或請被告代為墊款，但譯文中俱未出現此類對話，陳俊哲於
    原審更已清楚證稱被告並未同意先代為墊款（見原審卷第18
    2 頁）。則陳俊哲不但直接向被告表明現在身上沒錢，被告
    復未猶豫或告以如此對方恐無交易意願等類之話語，顯見被
    告自己可以決定要否以賒帳方式與陳俊哲完成交易，陳俊哲
    所認定之交易對象，亦為被告而非他人，自難認陳俊哲係欲
    請被告介紹向他人購毒。又陳俊哲若可直接接觸毒品來源，
    當可自行前往向上游購買，何需多此一舉，先通知被告騎車
    前來搭載，再一同前去並由被告出面向他人購買，以如此迂
    迴之方式購買毒品？被告又為何不拒絕出面，要求陳俊哲自
    行前去與上游交易，反甘願無償騎車奔波搭載，並先行為陳
    俊哲墊款，不但自陷陳俊哲可能無法清償之風險中，更無端
    使自己涉入毒品交易之重罪當中？顯非合情理。尤以被告於
    87年間已因違反麻醉藥品管理條例遭判處有期徒刑2 年3 月
    確定，有其前科表可參，對販毒罪責之重當甚為清楚，應認
    係僅有被告出面方能順利向上游取得毒品，且可從中獲利，
    陳俊哲無法自行向被告之毒品來源購得毒品，被告始願意出
    面交易。至被告另辯稱該通話是相約吃飯云云，然相約吃飯
    屬極為正常之事，何以不能在通話中明講？且陳俊哲若已表
    明自己身上沒錢，則2 人吃飯後必定須由被告請客付帳或先
    行墊款，又為何未於譯文中見被告有此承諾？顯見被告上開
    辯解均屬臨訟卸責之詞，與事實不符而無可採信。
（三）關於附表一編號2部分：
 1、證人陳俊哲於偵訊及原審審理時證稱：附表一編號2 的譯文
    ，是我與被告的對話，是我朋友洪世錕要向我買甲基安非他
    命，但當時我身上沒貨，我才問被告他可否叫到貨，譯文中
    所說的「2 張」就是2,000 元甲基安非他命，後來通話結束
    後，我就騎車載洪世錕去我跟被告相約見面之地點，被告1
    個人騎機車過來，我就騎機車載洪世錕，跟著被告的車到大
    寮的一處大樓地下室，由洪世錕以2,000 元向被告購買甲基
    安非他命，被告就去找他朋友拿，我只知道被告在電話中都
    稱呼對方叫「老哥」，但我不認識他朋友，被告沒有叫我或
    洪世錕自己去聯繫「老哥」，我也不知道被告實際上找誰拿
    ，之後他回到現場就給洪世錕約0.95公克之甲基安非他命，
    買完後我和洪世錕到洪世錕家中，他有請我施用，但我吃了
    身體很癢，才會在翌日打電話給被告抱怨毒品品質不好等語
    （見他字卷第264 至268 頁、原審卷第156 至166 頁、第17
    7 頁、第180 至182 頁、第185 頁）。
 2、證人洪世錕於警詢、偵訊及原審審理時證稱：我不認識被告
    ，我只認識陳俊哲，附表一編號2 當天我本來要跟陳俊哲買
    甲基安非他命，陳俊哲說他朋友那邊有，可以帶我去，他就
    載我去找被告買。我不清楚陳俊哲怎麼跟被告聯絡，但因為
    我當天有喝酒，所以陳俊哲便騎乘我的機車載我，先在某處
    等被告來之後，陳俊哲再騎車載我跟著被告一起騎到高雄市
    大寮區之某大樓地下室找藥頭拿毒品，我在現場把2,000 元
    交給被告，被告就走進去樓梯間，樓梯間很暗，但裡面好像
    還有1 個人，被告走出來後就拿了1 包甲基安非他命給我，
    我再和陳俊哲一起在我家施用，這包毒品是我自己出2,000
    元買的，陳俊哲沒有出錢，但因為陳俊哲帶我去買毒品，所
    以我請他施用等語（見警卷第68至70頁、他字卷第313 至31
    4 頁、原審卷第197 至202 頁、第204 頁、第206 至207 頁
    、第209 頁）。
 3、審諸陳俊哲、洪世錕就毒品交易細節所為之證述大致相合，
    並有前述通訊監察書、譯文、道路監視器畫面翻拍照片（見
    警卷第68頁）可資補強2 人上開證述。被告於警詢、偵訊及
    原審審理時復均供稱：編號2 譯文中所稱「2 張」就是2,00
    0 元甲基安非他命等語（見警卷第17頁、偵卷第47至48頁、
    第107 至108 頁、原審卷第83頁），已可認定該次通話，確
    為洪世錕欲購買毒品之通話，且被告於該次通話後有販賣2,
    000 元甲基安非他命予洪世錕之事實。被告雖辯稱該次僅係
    其介紹陳俊哲、洪世錕去向上游購買毒品云云，惟：
  ⑴毒品交易非必然以現貨買賣為常態，毒品交易通路賣方上、
    下手間，基於規避查緝風險，節約存貨成本等不一而足之考
    量，於臨交貨之際始互通有無，亦所在多有，故販毒者與買
    方議妥交易後，始轉而向上手取得毒品交付買方，不論該次
    交易係起因於賣方主動兜售或買方主動洽購，販毒者既有營
    利意圖，非可與無營利意圖，而單純為便利施用之人，乃代
    為購買毒品或合資等幫助施用，或無償轉讓等情形等同視之
    。二者之區辨，主要仍在營利意圖之有無，如從整體取得毒
    品過程觀之，販毒者對於毒品之數量、價額、交付方式等，
    有自主決定之權，並掌握取得毒品之管道，買方下次購毒仍
    須透過此途逕始能取得，販毒者並從中獲有利得，且此利得
    非以金錢為限，獲得金錢、減省費用、供己施用之毒品等皆
    可，均不影響販賣毒品罪之成立。
  ⑵查陳俊哲於偵訊及原審審理時已證稱：我的毒品來源只有被
    告，沒有其他人，我都要透過被告才能取得毒品等語（見他
    字卷第268 頁、原審卷第185 頁），佐以陳俊哲於編號2 之
    對話中，固曾向被告提及「要過去哪裡等阿，我過去他家喔
    」一語，但被告隨即明示「不是啦」，並與陳俊哲相約在「
    鳳山國中再過去一點的游泳池」等，復係由被告騎乘機車帶
    領陳俊哲及洪世錕前往交易地點，已如前述，可見陳俊哲並
    不知悉實際交易地點何在，若非由被告出面帶領，陳俊哲、
    洪世錕實無法前往該處，況陳俊哲、洪世錕亦均證稱在大寮
    區某大樓之地下室現場，仍係由被告進入樓梯間與不詳上游
    交易後，再將毒品交付洪世錕，益徵即令陳俊哲、洪世錕已
    實際現身於交易地點，仍無法直接與被告之上游當面交易，
    當足認定僅被告掌握取得毒品之管道，陳俊哲或洪世錕非透
    過被告無法購得毒品，被告顯係自任毒品之賣方，非僅仲介
    洪世錕向他人購買毒品。且陳俊哲若能直接向被告之上游購
    得毒品，當可直接帶同洪世錕前去購買，又何需先詢問被告
    是否能叫貨，並與被告相約見面後再一同前往交易地點，耗
    費甚多時間、精力，以如此繁複之手法購買毒品？被告又為
    何不在電話中直接告知陳俊哲交易地點及上游之聯絡方式，
    要求其等自行前往購買即可，反願意奔波往返，並先向洪世
    錕收取價金後再轉向上游購買，甘冒因此遭捲入毒品交易而
    被判處重刑之風險出面帶領前往交易？同非合理，此等情狀
    當能補強陳俊哲、洪世錕所述其等均不認識被告之上游來源
    ，只有透過被告才能購得毒品，這次也是向被告購買等各節
    之真實性。
  ⑶末參諸陳俊哲尚於10月8 日打電話向被告抱怨「昨天那個怎
    麼吃了身體癢癢的」，更徵陳俊哲確實無法直接聯繫被告之
    毒品來源，即便對洪世錕所購得之毒品品質有疑慮，仍僅能
    向被告反應，亦可佐證僅被告掌握取得毒品之管道乙事，陳
    俊哲、洪世錕只有透過被告才能購得毒品，與前認定被告係
    自任毒品之賣方乙節相合，同可認定被告確係接受洪世錕之
    購毒要約後，再轉向其上手以取得毒品交付，被告對於要否
    接受購毒要約、出面取得毒品及取得毒品之數量、價額、交
    付方式等，均有自主決定之權，當有藉此獲利之意圖無疑，
    不因被告有無帶領購毒者一同前往交易現場，或陳俊哲打電
    話向被告抱怨後，被告有無做任何處理而有異，被告上開辯
    解即無可採。
 4、雖陳俊哲、洪世錕分別於偵訊及原審審理時，就交易地點所
    述有出入，但陳俊哲於原審已證稱：我在警詢時就是說去被
    告朋友那邊拿毒品，不是去被告家等語（見原審卷第183 至
    185 頁），又被告與陳俊哲之通話中，陳俊哲既已拒絕前往
    被告住處交易，並與被告相約在鳳山國中附近會面，是否可
    能仍搭載洪世錕前往被告住處交易，自非無疑。卷內既有陳
    俊哲騎車搭載洪世錕，跟隨被告騎乘機車之道路監視器畫面
    翻拍照片（見他字卷第284 頁），被告於警詢及原審亦供稱
    其當日係帶同陳俊哲、洪世錕騎車前往高雄市大寮區之藥頭
    「傻子（阿伯）」住處交易（見偵卷第106 至108 頁、原審
    卷第83頁），應認洪世錕偵查中及陳俊哲於原審審理時證述
    之交易地點較為可信，起訴書所載交易地點尚有誤會，應予
    更正。另該次洪世錕購得之2,000 元甲基安非他命係由其單
    獨出資購買，並未與陳俊哲合資購買，業據陳俊哲、洪世錕
    於偵訊及原審審理時證述如前，被告亦供稱該次之毒品是洪
    世錕要購買（見原審卷第83頁），同應認定為係洪世錕單獨
    向被告購買後，再轉讓部分予陳俊哲施用，而非陳俊哲與洪
    世錕合資向被告購買，公訴意旨顯有誤會，但不影響事實同
    一性之認定，應由本院逕行更正即可，至陳俊哲是否另涉幫
    助販賣或幫助施用罪嫌、洪世錕是否另涉轉讓禁藥等罪嫌，
    均應由檢察官另行偵查，不在本件審理範圍。
（四）關於附表一編號3部分：
 1、證人陳天和於偵訊及原審審理時證稱：附表一編號3 的譯文
    ，是我與被告的對話，是我要過去向被告買甲基安非他命之
    意，因為我平常都是用LINE跟他聯絡，如果用LINE聯絡不到
    他，我又直接打電話給他的話，一定是我想跟他買毒品，而
    且我都是固定跟他買2,000 元甲基安非他命，所以我當天打
    完電話後不久下班，我就直接過去被告住處找他，除了拿回
    我放在他那邊的釣具外，也一併跟他買2,000 元之甲基安非
    他命，我拿2,000 元給被告後，他再去找別人拿，我則在他
    家等，我不知道他去找誰拿，我也沒見過他的上游，被告也
    沒給我上游的聯絡方式，叫我自己找上游買，我只能透過他
    去買，但被告回來後交給我的確實是甲基安非他命，他就是
    直接拿1 小包回來交給我，他沒跟我說那包有多重，我也不
    清楚2,000 元可以買到多少重量之甲基安非他命等語（見他
    字卷第220 至222 頁、原審卷第213 至216 頁、第223 至22
    4 頁），並有前述通訊監察書、譯文可資補強陳天和上開證
    述，被告於原審審理時亦供稱：編號3 的譯文確實是在講毒
    品交易的事情，陳天和不知道我的藥頭是誰，他只會找我等
    語（見原審卷第79、81頁），已可認定該次通話，確為陳天
    和欲購買毒品之通話，且陳天和無法直接向被告之上游購買
    毒品。審酌編號3 之譯文中全未提及通話或見面之目的，更
    無毒品交易之相關話語，但被告與陳天和對此等單就文義觀
    之尚屬語意不明之通話，卻均能知曉對方用意，並精準答覆
    ，已堪認定2 人間確有高度信賴關係，不需於通話時多講，
    且2 人對於此段簡短之譯文，均能指出係在討論毒品交易，
    更可認定2 人對此種相約交易模式確已有高度默契並均親自
    經歷本次毒品交易，所述方能高度契合，可徵陳天和前開關
    於如何向被告購入甲基安非他命之證述並非虛構，所述堪可
    採信，當可認定被告確有附表一編號3 所載之販賣第二級毒
    品犯行。
 2、至證人陳天和於原審固又證稱：編號3 之譯文不是我說要跟
    被告買毒品之意，我們有時候也會打電話聊天，我打這通電
    話的意思是我要去被告家拿我的釣具，在這通電話裡被告並
    不知道我是要跟他買毒品，我是跟他見面之後才當面說要跟
    他買毒品等語（見原審卷第217 、220 、225 頁），惟此部
    分證述已與前開事實相矛盾，初已難認可信，且被告於警詢
    時係供稱：該次通話是陳天和要拿他釣到的魚過來給我等語
    （見警卷第11至12頁）；於偵訊時供稱：這通電話是陳天和
    要我載他去玩，所以他後來有載我去釣魚等語（見偵卷第45
    頁），亦均與陳天和所證不符，難認2 人確有實際經歷上情
    。況無論拿取釣具甚或相約釣魚均屬極為正常之事，何以不
    能在通話中明講，需以如此簡短隱諱之通話相約見面？是該
    次通話模式既與正常之友人間見面或社交對話顯然有間，反
    與為避免遭查緝之毒品交易相約見面對話模式相仿，應認陳
    天和此部分證述與事實不符，無可採取。
 3、又被告於原審既已自承陳天和不知其藥頭為何人，陳天和亦
    證稱其不知2,000 元可以買到的毒品重量若干，顯見若無被
    告出面交易，陳天和無法直接向被告之毒品來源購得毒品，
    同應認定被告係自任毒品之出賣者，並得自行決定交易價格
    ，或以增減價、量之方式從中獲利，自有藉此獲利之意圖。
    被告辯稱其只是介紹陳天和向他人購毒云云，亦無可採。
（五）按販賣毒品之所謂販賣行為，須行為人主觀上有營利意圖
      ，且客觀上有販入或賣出毒品行為，即足構成，至於實際
      上是否已經獲利，則非所問。又政府為維護人民健康及社
      會秩序，對於非法販賣毒品之行為查緝甚嚴，並科以極重
      刑責，甲基安非他命之價格又非低廉，取得亦屬不易，茍
      無利可圖，應無甘冒查緝法辦重刑之危險，平白無端為該
      買賣之工作。甲基安非他命復因無法公然交易、無公定價
      格，容易分裝並增減份量，每次買賣之價量，可能隨時依
      雙方關係深淺、資力、需求量及對行情之認知、來源是否
      充裕、查緝是否嚴謹、購買者被查獲時供述購買對象之可
      能風險評估等情形，而異其標準，因之販賣利得除經被告
      供明，或帳冊價量均臻明確外，委難查得實情。然販賣之
      人從價差或量差中牟利之方式及獲利之類型雖異，其意圖
      營利之販賣行為則同一，是販毒者販入之價格必較售出之
      價格低廉，而有從中賺取買賣差價，或以其他方式諸如以
      物易物、減省費用、抵償債務、獲得毒品施用等牟取利益
      之意圖及事實，應屬合理之認定，是有償之毒品交易，縱
      未確切查得販賣賺取之實際差價或獲利內容，除別有事證
      足認係按原價或低於原價轉讓，始終無營利之意思外，尚
      難執此認意圖營利之事證有所不足，方能避免知過坦承者
      難辭重典，飾詞否認者反得逞僥倖，而失情理之平。查本
      案固無證據可認定被告各次實際獲取之利益為何、數額若
      干，但前已認定被告必可從中獲利，始有必要出面交易，
      且被告既然掌握毒品交易之管道，自任毒品之出賣者，得
      自主決定要否交易及交易之數量、價額、交付方式等，就
      編號1 部分更願意先讓陳俊哲賒帳，甘冒無法收回價金之
      風險，顯有藉此獲利之意圖無疑，是附表一編號1 至3 均
      合於上述販賣之要件。
    綜上所述，因證人即購毒者陳俊哲、陳天和已指證是向被告
    購買毒品，並經與陳俊哲一起前往之證人洪世錕陳述屬實，
    復有附表一各編號之通訊監察譯文內容可稽，足見被告確有
    販賣毒品之行為，事證明確，其所辯與陳俊哲有仇恨云云，
    係卸責之詞，不足採信，其犯行已堪認定。
二、核被告王蔚臻就附表一編號1 至3 所為，均係各犯毒品危害
    防制條例第4 條第2 項之販賣第二級毒品罪。其各次販賣甲
    基安非他命前持有該毒品之低度行為，應各為其後販賣之高
    度行為所吸收，均不另論罪。其附表一各編號所載各次犯行
    間，均犯意各別、行為互殊，應分論併罰。關於刑之加重、
    減輕事由說明如下：
 1、按司法院釋字第775 號解釋，認刑法第47條第1 項規定累犯
    加重本刑部分，雖不生違反憲法一行為不二罰原則之問題，
    然如不分情節，一律加重最低本刑，致生行為人所受之刑罰
    超過其所應負擔罪責之個案，仍因不符憲法罪刑相當原則，
    牴觸憲法第23條比例原則。於刑法第47條第1 項修正前，法
    院就個案應依解釋意旨裁量是否加重最低本刑，以避免發生
    罪刑不相當之情形。查被告前因施用毒品案件，經臺灣高雄
    地方法院判決處有期徒刑2 月確定，於106 年10月27日易科
    罰金執行完畢，有被告之前案紀錄表附卷可稽，被告於受徒
    刑之執行完畢後，5 年內故意再犯附表一所示有期徒刑以上
    之各罪，均為累犯。審酌其前已有多次施用毒品犯行，前案
    亦為施用毒品犯行，與本案罪質相近，復經執行完畢後竟仍
    未悔改，並遠離毒品，又再犯附表一所示各罪，犯罪情節更
    自施用擴及於販賣，行為愈發嚴重，並造成毒品擴散，顯見
    其具有特別之惡性，對刑罰之反應力亦屬薄弱，除法定刑為
    無期徒刑部分不予加重外，其餘仍應依刑法第47條第1 項規
    定，均加重其刑。
 2、另按販賣毒品者若出於卸責，僅為其係與購毒者合資購買或
    為購毒者代購之供述，即難認已對販賣毒品犯罪事實之全部
    或主要部分為自白。倘於陳述合資購買或為人代購之過程中
    ，同時承認其有藉出面購買、代購之機會，從中謀取其個人
    利益之意圖，而就主觀上牟利之意圖及客觀上交付毒品、收
    取價款等販賣毒品罪之主要部分為肯定之供述者，始屬已對
    販賣毒品之犯行為自白。查被告於本院審理時固坦承就附表
    一編號2、3有客觀上收取價款及交付毒品等事實，但始終否
    認有藉此獲利之意圖（見原審卷第236 至237 頁），難評價
    為就各該犯罪事實已有自白，就附表一所示3 罪，當與毒品
    危害防制條例第17條第2 項之要件不符，無從依該條之規定
    減輕。
 3、又被告固於警詢時供稱：我賣給陳俊哲、洪世錕、陳天和之
    毒品，都是向暱稱「傻子（阿伯）」之人購買，他的本名可
    能叫「李佑新」，因為他曾經請我去幫他拿過比薩，他叫我
    跟店員說是「李佑新」點的，我才知道這個名字，但我只知
    道讀音，不確定是不是這樣寫，年籍我也不知道，他差不多
    165 公分、50多歲、沒戴眼鏡，我有帶警察去他住的大寮區
    陽明山莊，我不知道門牌幾號，但他住4 樓出電梯後左手邊
    第1 間，我有看過他騎1 台白色車身、上面有紅色飾皮之機
    車，但當天在該處地下室我沒有看到那部機車。我和他的交
    易方式都是我抵達他住處地下室後，我打LINE的網路電話給
    他，他就下樓開門，我們在門內完成交易，我都是打網路電
    話，沒有打字，且撥打完後就刪除紀錄，所以無法提出等語
    （見警卷第24至25頁），並有被告指出「傻子（阿伯）」住
    處窗戶之照片及該大樓地下室照片（見警卷第27至29頁）。
    然查：
  ⑴毒品危害防制條例第17條第1 項所謂「供出毒品來源，因而
    查獲者」，係指被告供出毒品來源之有關資料，諸如上手之
    姓名、年籍、住居所、或其他足資辨別之特徵等，使調查或
    偵查犯罪之公務員因而對之發動調查或偵查並破獲者而言，
    來源之特徵固不以毫無錯誤或遺漏為必要，亦不以所指毒品
    來源之正犯或共犯經起訴及判決有罪確定為必要，然仍應具
    備基本之特定程度，足使有偵查犯罪職權之公務員據以特定
    偵查對象與犯罪嫌疑而發動偵查，以兼顧擴大查緝毒品成效
    與防免濫行發動偵查而侵害人權、浪費司法資源之要求，當
    非謂被告只要任意供出一無法查證之綽號，或過於空泛之資
    訊，即得依上開規定予以減刑。
  ⑵查被告自承其均係使用LINE的網路電話與「傻子（阿伯）」
    聯繫，並無傳送文字紀錄，且打完電話後就刪除通話紀錄，
    初已難憑相關對話紀錄佐證被告供述之真實性，並排除被告
    為圖減輕或免除刑責，故意虛構「傻子（阿伯）」此部分犯
    罪事實之疑慮。另林園分局亦函覆本院稱：被告於警詢時固
    有提供上述資訊，但未包含「李佑新」所使用之電話、汽機
    車車號等足以追查之資料，且被告帶同員警前往察看之地點
    ，經員警詢問大樓管理員，該址應為高雄市○○區○○路00
    0號4樓，屋主係孫○○（年籍資料詳卷），現居大陸地區，
    人不在國內，查詢戶內三親等資料亦無名為「李佑新」之人
    。員警再實際查訪該大樓其餘管理員及主委，皆稱僅知屋主
    為孫○○，並不知其返回大陸地區後，該屋是否另有其他人
    居住，亦不熟識名為「李佑新」之人，無法提供線索查證等
    語，有該局110 年1 月29日回函及員警職務報告在卷（見原
    審卷第133 至135 頁），可見被告並未供出足資特定之基本
    特徵，可供檢警據以特定偵查對象與犯罪嫌疑而發動偵查。
  ⑶辯護人固為之辯稱：被告既已帶領員警前往現場，並指出上
    游住處之具體位置，應屬明確可查，員警卻僅憑以上理由，
    即認無法查獲毒品來源，顯然怠於偵辦，不應為不利被告之
    認定等語（見原審卷第150 頁、第261 至263 頁），但被告
    既無法確認「李佑新」是否即為「傻子（阿伯）」之真實姓
    名，甚至連「李佑新」之寫法是否正確亦無法確定，如何能
    要求檢警僅憑「李佑新」3 字即能特定調查或拘提之對象？
    況員警已依循被告提供之線索實際訪查，仍無法確認「李佑
    新」確有居住於被告所指之屋內，卷內復無任何證據可以證
    明被告向上游購買毒品之地點，確為被告所指該大樓之地下
    室，顯無可能要求檢警僅憑被告此項薄弱之單一指述，便輕
    易對上址發動搜索，故員警既已依偵查常規檢驗被告提供線
    索之真實性，仍無法依被告之供述特定偵查對象進而查獲毒
    品來源，即難謂有違防免濫行發動偵查而侵害人權、浪費司
    法資源之要求，辯護意旨尚有誤會，檢警既未因被告之供述
    而查獲毒品來源，卷內復無任何事證得以補強被告之供述，
    排除其虛構犯罪事實之疑慮，即無從認附表一各編號之毒品
    來源，有因被告供出而查獲，無從依該規定減輕其刑。
 4、被告及其辯護人均未主張本案有刑法第59條之適用，而刑法
    第59條減輕其刑之規定，必須犯罪另有其特殊之原因與環境
    等，在客觀上足以引起一般同情，認為即予宣告法定最低刑
    期，猶嫌過重者，始有其適用。至犯罪情節輕重、獲利高低
    與犯後態度等相關事由，僅屬刑法第57條所規定量刑輕重之
    參考事項，尚不能據為刑法第59條所規定酌減之適法原因。
    審諸被告所犯各罪，固均為最輕本刑10年以上有期徒刑之罪
    ，不能謂不重，然毒品危害防制條例第4條第2項之罪，法定
    刑原為「無期徒刑或7年以上有期徒刑，得併科1千萬元以下
    罰金」，嗣立法者考量製造、運輸、販賣毒品所獲取之高利
    潤係驅使不法之徒前仆後繼從事該等行為之重要原因，是除
    透過刑法沒收新制擴大沒收範圍以澈底剝奪其犯罪所得外，
    如提高對該等行為所科之罰金，進一步增加其犯罪成本，更
    能有效達到防制毒品擴散之目的，爰修正提高罰金刑。另依
    近年來查獲案件之數據顯示，製造、運輸、販賣第二級毒品
    之行為有明顯增加趨勢，致施用第二級毒品之人口隨之增加
    ，為加強遏阻此類行為，爰修正第2 項規定，將製造、運輸
    、販賣第二級毒品之最低法定刑提高為10年有期徒刑，該修
    正規定於109 年1 月15日公布、同年7 月15日施行。是立法
    者既本於特定立法政策，有意識地加重最輕本刑，欲藉此遏
    止日益氾濫之第二級毒品，且所選擇之最輕本刑，尚未達於
    與其他法益之保護密度相較，顯然失衡之程度，法制上亦設
    有自白及供出上游而查獲等減輕規定，以資衡平，應認立法
    者所選擇之刑，尚未達於顯然過苛之程度，裁判者當尊重立
    法之選擇，不得任意認定情輕法重而援引刑法第59條規定減
    輕，致被告減輕後反而可能僅受有較修法前更輕之宣告刑，
    進而架空前開立法意旨。又被告明知毒品為國家嚴厲查緝之
    犯罪，先前已有多次施用毒品紀錄，不但未遠離毒品，反自
    施用進展至販賣，行為愈發嚴重，已見其對於法令毫不在意
    之心態，甘願以身試法，並造成毒品擴散，益見被告之販賣
    行為對社會治安及國民健康之危害巨大，客觀上無足以引起
    一般同情之可堪憫恕情形，被告犯罪當時亦無特殊之原因與
    環境，在客觀上足以引起一般同情而顯然可憫，難認即使科
    以該最低度刑仍嫌過重，自無該條文之適用。
三、原審適用毒品危害防制條例第4 條第2 項、第19條第1 項、
    刑法第47條、第51條第5 款、第38條之1 第1 項前段之規定
    ，並審酌被告王蔚臻明知毒品對社會秩序及國民健康危害至
    深且鉅，竟仍無視國家對於杜絕毒品犯罪之禁令，貪圖不法
    利益，為附表一編號1 至3 之各次販賣犯行，均助長毒品氾
    濫，尤應非難，其矢口否認犯行，未見悔意，其有構成累犯
    之前科外（累犯部分不予重複評價），復有違反麻醉藥品管
    理條例、違反毒品危害防制條例等前科，有其前科紀錄可憑
    ，素行非佳，其販賣數量、金額、獲利程度與所生危害，與
    「大盤」、「中盤」之毒販長期、大量販賣且獲利甚鉅者有
    別，其自陳為國中畢業，前擔任水電工人，月薪約4 、5 萬
    元，家中尚有母親需照顧（見原審卷第237 頁）等一切情狀
    ，分別量處如附表一各編號主文欄所示之刑（每罪法定本刑
    最低10年）。又說明數罪於定應執行刑時，除應符合外部性
    及內部性界限外，亦應注意刑法定應執行刑之刑事政策採限
    制加重原則，並綜合斟酌行為人犯罪行為之不法與罪責程度
    （如各罪之行為方式、危害情況、侵害之法益等）、各罪彼
    此間之整體關係（如數罪之犯罪時間、空間、各行為所侵害
    法益之專屬性或同一性、數罪對法益侵害之加重效應等）、
    數罪所反應行為人人格特性與傾向、回復社會秩序需求之高
    低、對行為人施以矯正之必要性與效益等，妥適裁量最終具
    體應實現之刑罰，始符罪責相當之要求，兼顧充分評價與不
    過度評價之意旨。查被告販賣之時間介於109 年9 、10月間
    ，期間雖非甚長，但販賣次數達3 次，又非僅販賣予單一對
    象，價格亦介於1,000 元至2,000 元間，且販賣之時間尚稱
    密集，堪認造成毒品擴散及對國民健康危害之程度非輕，對
    所保護之法益仍造成一定程度之侵害，爰考量被告之整體不
    法與罪責程度，暨併合處罰時其責任重複非難之程度，定應
    執行刑為有期徒刑12年。關於沒收部分，並說明如下：
  ㈠犯罪工具
    附表二編號1 之扣案手機為被告所有，並以之為附表一各編
    號之通話，業據被告王蔚臻於原審供認明確（見原審卷第83
    頁），並有前揭通訊監察書、通訊監察譯文、手機申登資料
    、通聯紀錄（通聯紀錄顯示之IMEI碼，與扣案手機之IMEI碼
    ，僅第15碼不同，前14碼均相同，故可判定為同1 支行動裝
    置）在卷可稽，該手機即屬被告犯各該次犯行所用之物，依
    毒品危害防制條例第19條第1 項規定，於被告如附表一所載
    各次販賣毒品罪主文項下均諭知沒收。
  ㈡犯罪所得
    附表一所示各次販賣犯行，被告均已實際收取各該欄所載價
    金，業已認定如前，而毒品危害防制條例第19條第1 項已無
    犯罪所得沒收之規定，自應回歸刑法第38條之1 第1 項前段
    之規定，就被告各該次已實際取得之犯罪所得，雖未扣案，
    仍分別依每次實際收取之價金，於各該販賣毒品罪項下一併
    諭知沒收，且於全部或一部不能沒收或不宜執行沒收時，追
    徵其價額。
  ㈢附表三之扣案物均無證據證明與被告本案各次犯行有關，不
    予宣告沒收。
  ㈣本判決宣告之多數沒收，應依刑法第40條之2 第1 項規定併
    執行之。
  經核原判決認事用法並無不合，量刑及定執行刑均屬適當，被
  告王蔚臻上訴否認販賣毒品，為無理由，應予駁回。
據上論結，應依刑事訴訟法第368條，判決如主文。
本案經一審檢察官黃昭翰提起公訴，二審檢察官呂建昌到庭執行
職務。
中    華    民    國   110    年    9     月    23    日
                  刑事第五庭    審判長法  官  簡志瑩
                                      法  官  唐照明
                                      法  官  張盛喜
以上正本證明與原本無異。
如不服本判決應於收受本判決後20日內向本院提出上訴書狀，其
未敘述上訴理由者，並得於提起上訴後20日內向本院補提理由書
狀（均須按他造當事人之人數附繕本）「切勿逕送上級法院」。
中    華    民    國   110    年    9     月    23    日
                                      書記官  黃楠婷
附錄本判決論罪科刑法條：
毒品危害防制條例
第4條第2項：製造、運輸、販賣第二級毒品者，處無期徒刑或十
年以上有期徒刑，得併科新臺幣一千五百萬元以下罰金。
　
附表一【本案論罪科刑一覽表】
┌──┬────┬────┬──────────┬────────────────┬───────┐
│編號│交易對象│交易時間│     交易方式       │          通訊監察譯文          │    主  文    │
│    │        ├────┤                    │                                │              │
│    │        │交易地點│                    │                                │              │
├──┼────┼────┼──────────┼────────────────┼───────┤
│ 1  │ 陳俊哲 │109年9月│陳俊哲於右列⑴之時間│監察對象（A）王蔚臻：0000000000 │王蔚臻販賣第二│
│    │        │26日20時│前先以不詳方式與王蔚│通話對象（B）陳俊哲：0000000000 │級毒品，累犯，│
│    │        │7分後同 │臻聯繫，相約向王蔚臻│⑴通話時間：109年9月26日19時48分│處有期徒刑拾年│
│    │        │日某時  │購買價值1,000元之甲 │  59秒                          │伍月。        │
│    │        ├────┤基安非他命，王蔚臻再│A→B                            │扣案如附表二編│
│    │        │高雄市鳳│以附表二編號1扣案手 │A：你娘勒，你電話給我設拒接喔。 │號1之物沒收。 │
│    │        │山區中山│機與陳俊哲相約見面，│B：我這邊沒有現金ㄟ，等禮拜三看 │未扣案犯罪所得│
│    │        │東路339 │由王蔚臻騎乘車牌號碼│   怎樣我再跟你說。             │新臺幣壹仟元沒│
│    │        │巷15號內│不詳之機車，至鳳山五│A：我路竹的朋友要來找我。       │收，於全部或一│
│    │        │        │甲廟附近搭載陳俊哲後│B：什麼時候阿？                 │部不能沒收或不│
│    │        │        │，一同至左列地點，由│A：等一下阿，他現在要去搭火車。 │宜執行沒收時，│
│    │        │        │王蔚臻交付重量不詳之│B：我在五甲ㄟ。                 │追徵其價額。  │
│    │        │        │甲基安非他命1包予陳 │A：你在五甲阿你沒摩托車喔。     │              │
│    │        │        │俊哲，並收取1,000元 │B：我摩托車壞掉我不是跟你講了。 │              │
│    │        │        │價金。              │A：你娘機歪怎麼壞的？           │              │
│    │        │        │                    │B：媽的被警察追被後面撞的。     │              │
│    │        │        │                    │A：是喔，你現在人在哪？         │              │
│    │        │        │                    │B：五甲酷酷龍這邊。             │              │
│    │        │        │                    │A：五甲哪裡？                   │              │
│    │        │        │                    │B：五甲廟啦。                   │              │
│    │        │        │                    │A：喔，你在那邊等我，我騎摩托車 │              │
│    │        │        │                    │   去接你。                     │              │
│    │        │        │                    │B：拿個安全帽給我。             │              │
│    │        │        │                    │A：好啦。                       │              │
│    │        │        │                    │                                │              │
│    │        │        │                    │⑵通話時間：109年9月26日20時3分9│              │
│    │        │        │                    │  秒                            │              │
│    │        │        │                    │A→B                            │              │
│    │        │        │                    │A：我在五甲路了，你在廟口等我。 │              │
│    │        │        │                    │B：好，我走過去。               │              │
│    │        │        │                    │                                │              │
│    │        │        │                    │⑶通話時間：109年9月26日20時7分5│              │
│    │        │        │                    │  4秒                           │              │
│    │        │        │                    │A→B                            │              │
│    │        │        │                    │B：你在哪裡阿？                 │              │
│    │        │        │                    │A：我在五甲廟口了啦，阿你跑去哪 │              │
│    │        │        │                    │   裡啦？                       │              │
│    │        │        │                    │B：廟口這阿。                   │              │
│    │        │        │                    │A：阿我怎麼沒看到你，我在門口這 │              │
│    │        │        │                    │   。                           │              │
│    │        │        │                    │B：我在大路這。                 │              │
│    │        │        │                    │A：大路哪裡啦，我怎麼沒看到你啦 │              │
│    │        │        │                    │   ？                           │              │
│    │        │        │                    │B：你在哪啦？                   │              │
│    │        │        │                    │A：你在對面人家倒垃圾那裡嗎？   │              │
│    │        │        │                    │B：我看到你了。                 │              │
├──┼────┼────┼──────────┼────────────────┼───────┤
│ 2  │ 洪世錕 │109年10 │洪世錕為陳俊哲之友人│監察對象（A）王蔚臻：0000000000 │王蔚臻販賣第二│
│    │        │月7日17 │，洪世錕於右列⑴之時│通話對象（B）陳俊哲：0000000000 │級毒品，累犯，│
│    │        │時21分後│間前毒癮發作，原欲向│⑴通話時間：109年10月7日16時41分│處有期徒刑拾年│
│    │        │同日某時│陳俊哲購買甲基安非他│  54秒                          │柒月。        │
│    │        ├────┤命施用，但陳俊哲當時│B→A                            │扣案如附表二編│
│    │        │高雄市大│身上無毒品，陳俊哲便│B：你在哪？                     │號1之物沒收。 │
│    │        │寮區某大│於右列時間，以其持用│A：在家。                       │未扣案犯罪所得│
│    │        │樓地下室│插用右列門號之手機，│B：你現在有沒有辦法叫貨阿，兩張 │新臺幣貳仟元沒│
│    │        │（起訴書│與王蔚臻持用之附表二│   ㄟ，阿找誰阿？               │收，於全部或一│
│    │        │地點誤載│編號1扣案手機聯繫， │A：你在哪阿？                   │部不能沒收或不│
│    │        │，應予更│相約向王蔚臻購買價值│B：我跟我朋友要過去了，看要在哪 │宜執行沒收時，│
│    │        │正）    │2,000元之甲基安非他 │   裡等阿？                     │追徵其價額。  │
│    │        │        │命，並由陳俊哲先騎乘│A：你現在在哪阿？               │              │
│    │        │        │車牌號碼000-0000號機│B：我在鳳山要過去，看要在哪裡等 │              │
│    │        │        │車搭載洪世錕至王蔚臻│   阿？                         │              │
│    │        │        │高雄市鳳山區中山東路│A：你先過來找我。               │              │
│    │        │        │339巷15號之住處附近 │B：你要去找誰阿，媽的你家現在那 │              │
│    │        │        │會合，王蔚臻再騎乘車│   麼辣，操還去你家。           │              │
│    │        │        │牌號碼MZR-6767號機車│A：真的假的阿？                 │              │
│    │        │        │，帶領陳俊哲與洪世錕│B：廢話，媽的那次不是跟你講過， │              │
│    │        │        │一同騎乘至左列地點，│   警察在等我們兩個，我還過去你 │              │
│    │        │        │王蔚臻先向洪世錕收取│   家，我們兩個不就挫屎？       │              │
│    │        │        │2,000元價金後，再前 │A：恩。                         │              │
│    │        │        │往該大樓某處向不詳藥│B：阿要過去哪裡等阿，我過去他家 │              │
│    │        │        │頭購得約0.95公克之甲│   喔？                         │              │
│    │        │        │基安非他命1包，交予 │A：不是啦。                     │              │
│    │        │        │洪世錕。洪世錕嗣後在│B：阿不然哩，武營喔？           │              │
│    │        │        │其住處轉讓部分甲基安│A：沒有人喔。                   │              │
│    │        │        │非他命予陳俊哲施用（│B：快快快我們要騎車了。         │              │
│    │        │        │陳俊哲另涉幫助販賣或│A：你們在哪？                   │              │
│    │        │        │幫助施用罪嫌、洪世錕│B：中正預校等。                 │              │
│    │        │        │另涉轉讓禁藥罪嫌，均│A：你們在那了喔，這麼快。你們去 │              │
│    │        │        │不在本案審理範圍）。│   鳳山國中再過去一點，游泳池那 │              │
│    │        │        │                    │   邊等。                       │              │
│    │        │        │                    │B：好啦。                       │              │
│    │        │        │                    │A：等我到一起出來。             │              │
│    │        │        │                    │                                │              │
│    │        │        │                    │⑵通話時間：109年10月7日17時0分5│              │
│    │        │        │                    │  9秒                           │              │
│    │        │        │                    │A→B                            │              │
│    │        │        │                    │B：電話不接是沙小？             │              │
│    │        │        │                    │A：我在騎車啦，快到了。         │              │
│    │        │        │                    │B：我等很久了。                 │              │
│    │        │        │                    │                                │              │
│    │        │        │                    │⑶通話時間：109年10月7日17時4分2│              │
│    │        │        │                    │  1秒                           │              │
│    │        │        │                    │B→A                            │              │
│    │        │        │                    │B：我在小北啦。                 │              │
│    │        │        │                    │A：我在對面了，騎過來啦。       │              │
│    │        │        │                    │A：你沒看到我喔？               │              │
│    │        │        │                    │B：我在小北等紅綠燈啦。         │              │
│    │        │        │                    │                                │              │
│    │        │        │                    │⑷通話時間：109年10月8日20時10分│              │
│    │        │        │                    │  55秒                          │              │
│    │        │        │                    │B→A                            │              │
│    │        │        │                    │B：老哥那個怎麼那麼差啊，螞蟻吃 │              │
│    │        │        │                    │   了有沒有癢癢的？             │              │
│    │        │        │                    │A：蛤？                         │              │
│    │        │        │                    │B：螞蟻吃了有沒有癢癢的？       │              │
│    │        │        │                    │A：蛤？                         │              │
│    │        │        │                    │B：我說昨天那個啦，媽的怎麼吃了 │              │
│    │        │        │                    │   身體癢癢的？                 │              │
│    │        │        │                    │A：你可以等我身體洗一洗。       │              │
│    │        │        │                    │B：好啦好啦。                   │              │
├──┼────┼────┼──────────┼────────────────┼───────┤
│ 3  │ 陳天和 │109年10 │陳天和於右列時間先以│監察對象（A）王蔚臻：0000000000 │王蔚臻販賣第二│
│    │        │月13日17│其所持插用右列門號之│通話對象（B）陳天和：0000000000 │級毒品，累犯，│
│    │        │時2分後 │手機，與王蔚臻持用之│通話時間：109年10月13日17時2分10│處有期徒刑拾年│
│    │        │同日某時│附表二編號1扣案手機 │  秒                            │柒月。        │
│    │        ├────┤聯繫，相約向王蔚臻購│B→A                            │扣案如附表二編│
│    │        │高雄市鳳│買價值2,000元之甲基 │A：喂？                         │號1之物沒收。 │
│    │        │山區中山│安非他命，後於左列時│B：我現在過去啦。               │未扣案犯罪所得│
│    │        │東路339 │、地，由王蔚臻交付重│A：喔…好啦。                   │新臺幣貳仟元沒│
│    │        │巷15號內│量不詳之甲基安非他命│                                │收，於全部或一│
│    │        │        │1包予陳天和，並收取2│                                │部不能沒收或不│
│    │        │        │,000元價金。        │                                │宜執行沒收時，│
│    │        │        │                    │                                │追徵其價額。  │
└──┴────┴────┴──────────┴────────────────┴───────┘
附表二【應予沒收之扣案物】
┌──┬─────────┬───────┬──────┐
│編號│ 扣案物名稱及數量 │    所有人    │  卷證出處  │
├──┼─────────┼───────┼──────┤
│ 1  │OPPO牌手機1支(IMEI│    王蔚臻    │警卷第87頁  │
│    │：000000000000000 │              │            │
│    │，含門號0000000000│              │            │
│    │號SIM卡1張）      │              │            │
└──┴─────────┴───────┴──────┘
附表三【其餘扣案物】
┌──┬─────────────┬──────────┐
│編號│       名稱及數量         │     卷證出處       │
├──┼─────────────┼──────────┤
│ 1  │安非他命吸食器1組         │警卷第87頁          │
├──┼─────────────┼──────────┤
│ 2  │電子磅秤1台               │警卷第87頁          │
├──┼─────────────┼──────────┤
│ 3  │殘渣袋1包                 │警卷第87頁          │
├──┼─────────────┼──────────┤
│ 4  │鏟管2支                   │警卷第87頁          │
├──┼─────────────┼──────────┤
│ 5  │玻璃球3個                 │警卷第87頁          │
└──┴─────────────┴──────────┘